臺灣臺中地方法院刑事判決　　　　　　　94年度訴字第2514號
公　訴　人　臺灣臺中地方法院檢察署檢察官
被　　　告　甲○○
指定辯護人　義務辯護人　甘龍強律師
上列被告因違反槍砲彈藥刀械管制條例案件，經檢察官提起公訴
（九十四年度偵字第一０五一０號），本院判決如下：
    主    文
甲○○未經許可，持有可發射子彈具有殺傷力之改造手槍，處有
期徒刑壹年陸月，併科罰金新臺幣萬元，罰金如易服勞役，以
銀元佰元即新臺幣玖佰元折算壹日。扣案之仿BERETTA-廠84型
半自動手槍之改造手槍（含彈匣）壹支（槍枝管制編號：000000
0000）沒收。
    犯罪事實
一、甲○○於民國九十二年一月間，經同母異父之兄長乙○○因
    生病住院自知己身時日無多，乃主動告知，在臺北縣瑞芳鎮
    福住里佛堂巷二號住處，藏放機械性能良好、可發射子彈具
    有殺傷力之仿BERETT廠84型半自動手槍之改造手槍（含彈匣
    ）一支（槍枝管制編號：0000000000）及無法擊發、不具有
    殺傷力之改造子彈三顆後，俟乙○○於九十三年二月九日過
    世，甲○○明知槍砲業經主管機關公告列管，未經許可不得
    擅自持有，竟仍於辦妥乙○○之後事後一、二十天大約九十
    三年三、四月間，在臺北縣瑞芳鎮福住里佛堂巷二號其住處
    ，依照乙○○告知之地點，尋獲前開改造手槍（含彈匣）及
    改造子彈後，而非法持有之。嗣因甲○○為向友人炫耀，乃
    於九十四年五月六日十三時許，將前開改造手槍及改造子彈
    取出，隨身攜帶，而於九十四年五月六日二十三時五十分許
    ，在臺中市○○區○○路與惠中路口，為警查獲，並當場扣
    得甲○○持有之前開改造手槍（含彈匣）一支、改造子彈三
    顆（其中一顆，經採樣試射，業已滅失）。
二、案經臺中市警察局移送臺灣臺中地方法院檢察署檢察官偵查
    起訴。
    理    由
一、訊據被告甲○○，對於上揭時地，非法持有機械性能良好、
    可擊發子彈具有殺傷力之前開改造手槍一支等情，業經於本
    院中坦認屬實，並有查獲現場照片三張（參照九十四年度偵
    字第一０五一０號偵查卷第四四、五三頁）、查獲現場位置
    圖一份（參照九十四年度偵字第一０五一０號偵查卷第四三
    頁）在卷可稽，復有扣案之改造手槍（含彈匣）一支、改造
    子彈三顆為證，被告自白供述與現有事證相符，應堪置信。
    又扣案之改造手槍一支（槍枝管制編號：0000000000）經送
    驗結果，認係由仿BERETT廠84型半自動手槍製造之金屬玩具
    手槍，更換土造金屬槍管改造而成之改造手槍，機械性能良
    好，可擊發適用子彈，認具殺傷力；而扣案之改造子彈三顆
    ，認均係由口徑9㎜（9×19㎜）制式子彈，截短彈殼改造而
    成之改造子彈，採樣一顆試射，無法擊發，認不具殺傷力；
    此有內政部警政署刑事警察局九十四年六月一日刑鑑字第09
    40081274號槍彈鑑定書一份（參照本院卷第二一至二三頁）
    在卷可稽，由此可知，扣案之改造手槍確屬具有殺傷力之槍
    械，應堪認定。另以，被告於本院中供稱乙○○在九十二年
    一月住院時告知槍枝藏放地點，乙○○過世出殯後，大約一
    、二十天，伊才依照乙○○所說的位置去把槍拿出來看等語
    （參照本院卷第四九至五一頁），依據被告之供述內容，乙
    ○○並未委託被告代為寄藏該改造手槍，因此，被告應無寄
    藏改造手槍之問題；再以，被告主觀上認為乙○○告知槍枝
    位置，目的係要將該改造手槍交付予伊（參照本院卷第五十
    頁），被告並於乙○○死後，將該改造手槍取出觀看後，再
    放置原處，事後於九十四年五月六日攜帶出門，由此可知，
    被告於乙○○死後，已有以自己所有之意思，持有該改造手
    槍，而被告持有之時間，應係以被告於乙○○死後，以自己
    所有之意思取出觀看之時為據，其持有行為並持續至九十四
    年五月六日為警查獲之時止；復以，依據本院調閱被告之個
    人戶籍資料與乙○○之個人除戶資料，進行比對結果，被告
    與乙○○之母親均為「蔡牡丹」無訛，確認乙○○之死亡時
    間為九十三年二月九日，於九十三年二月十三日辦理除戶登
    記，此有法務部戶役政連結作業系統被告個人戶籍資料一份
    、乙○○個人除戶資料一份、本院九十三年度易緝字第三八
    二號乙○○詐欺案件之刑事判決一份（參照本院卷附資料）
    在卷可稽，乙○○之正確死亡時間為九十三年二月九日，並
    非被告所稱之九十二年間，則依據被告之供述內容推論乙○
    ○在過世一個月後出殯，因此，出殯之時間，應該為九十三
    年三月初，而被告於出殯後大約一、二十天開始持有該改造
    手槍，是以，被告實際持有該改造手槍之起始時間應係九十
    三年三、四月間，而非被告所稱之九十二年間，被告該部分
    供述，顯有誤認。本件事證已臻明確，被告犯行，洵堪認定
    。
二、按未經許可，無故持有槍、彈罪，其持有之繼續，為行為之
    繼續，至持有行為終了時，均論為一罪，不得割裂，最高法
    院九十年台上字第三二七０號著有判例。查：被告持有改造
    手槍之時間為九十三年三、四月間起至九十四年五月六日為
    警查獲之時止，被告持有手槍之行為終了時間為九十四年五
    月六日，而槍砲彈藥刀械管制條例業於九十四年一月二十六
    日修正公布，因此，被告持有手槍之行為，即應逕行適用現
    行槍砲彈藥刀械管制條例第八條第四項之規定，應無新舊法
    比較適用之問題，合先敘明。被告未經主管機關許可，擅自
    非法持有可發射子彈具有殺傷力之改造手槍一支，核其所為
    ，係違反現行槍砲彈藥刀械管制條例第八條第四項之非法持
    有改造手槍罪。查：被告所犯槍砲彈藥刀械管制條例第八條
    第四項之非法持有改造手槍罪，其法定刑為三年以上十年以
    下有期徒刑，併科新臺幣七百萬元以下罰金，本件被告因其
    同母異父之兄長乙○○於生前告知前開改造手槍之藏放地點
    ，而於其兄長乙○○過世後，始持有該改造手槍，事後為圖
    向友人炫耀，因而隨身攜帶，以致遭警查獲，被告並未執持
    該改造手槍實施任何暴力犯罪，且該改造手槍內所裝填之改
    造子彈三顆，亦均係無法擊發，不具有殺傷力，則被告持有
    該改造手槍所可能造成之危害性，顯然較低，尚無即時之危
    險性，法重情輕，本院認為被告之犯罪情狀，尚堪憫恕，爰
    依刑法第五十九條之規定，予以減輕其刑。至於，被告及義
    務辯護人於本院中主張被告有自首之適用問題，經本院傳喚
    證人即查獲員警張明輝到庭結證稱：被告係因其所乘坐之自
    小客車駕駛未繫安全帶，經我們巡邏攔檢，經清查車上人員
    之身分後，發現被告係通緝犯，並在被告所乘坐之左前座前
    方腳踏板處，發現有一個包包，我們詢問被告是否為其所有
    ，被告承認所有，但不願主動開啟，我們徵得被告同意後，
    由被告之友人即該自小客車駕駛代為打開，打開之後，即發
    現扣案之改造手槍及改造子彈，被告於警局製作筆錄時，供
    稱槍彈是他哥哥往生之前給他的等語（參照本院卷第四六、
    四七頁），核與被告供稱主動告知員警持有改造手槍之詞顯
    不相符，而證人張明輝與被告並無任何仇恨怨懟，被告為警
    查獲時，亦配合調查，雙方更無衝突發生，證人張明輝應無
    刻意構詞誣陷被告之理，因此，依據證人張明輝之證述內容
    ，被告在前開改造手槍為警查獲之前，並未主動告知員警並
    表明持有改造手槍之
    犯罪事實，僅係於巡邏員警查獲後，始坦承全部犯罪事實，
    被告所為之供述，僅屬對於犯罪事實之自白供述而已，尚與
    自首之構成要件不相符合，本院自難爰引刑法第六十二條前
    段自首之規定，予以減輕其刑，附此敘明。爰審酌被告持有
    改造手槍之犯罪動機，僅係出於向同儕友人炫耀之虛榮心態
    ，並未持以供為犯罪使用，而該改造手槍本身所裝填之子彈
    又無法擊發，不具有殺傷力，尚無致生危害他人生命、身體
    、安全之危險，且被告犯罪後業經坦承犯行，犯後態度良好
    ，公訴人具體求處有期徒刑三年二月，本院認為稍嫌過重等
    一切情狀，量處如主文所示之刑，並諭知罰金易服勞役之折
    算標準，以示懲儆。
三、扣案之改造手槍（含彈匣）一支（槍枝管制編號：00000000
    00），係槍砲彈藥刀械管制條例第四條第一項第一款所列管
    之槍砲，屬於違禁物，不問屬於被告與否，爰依刑法第三十
    八條第一項第一款、第二項之規定，併予宣告沒收。至於扣
    案之改造子彈三顆（其中一顆，經採樣試射，業經滅失），
    經鑑定結果，並無殺傷力，均無從諭知沒收，附此敘明。
據上論斷，應依刑事訴訟法第二百九十九條第一項前段，槍砲彈
藥刀械管制條例第八條第四項，刑法第十一條前段、第五十九條
、第四十二條第二項、第三十八條第一項第一款、第二項，罰金
罰鍰提高標準條例第二條，判決如主文。
中　　華　　民　　國　　94　　年　　10　　月　　14　　日
                  刑事第五庭    審判長法  官  賴恭利
                                      法  官  劉麗瑛
                                      法  官  巫淑芳
上正本證明與原本無異。
如不服本判決，應於送達後十日內向本院提出上訴狀（須附繕
本），上訴於臺灣高等法院臺中分院。
                                      書記官  王麗麗
中　　華　　民　　國　　94　　年　　10　　月　　14　　日
附錄論罪科刑法條：
槍砲彈藥刀械管制條例第8條：
未經許可，製造、販賣或運輸鋼筆槍、瓦斯槍、麻醉槍、獵槍、
空氣槍或第四條第一項第一款所定其他可發射金屬或子彈具有殺
傷力之各式槍砲者，處無期徒刑或五年以上有期徒刑，併科新臺
幣1000萬元以下罰金。
未經許可，轉讓、出租或出借前項所列槍枝者，處五年以上有期
徒刑，併科新臺幣1000萬元以下罰金。
意圖供自己或他人犯罪之用，而犯前二項之罪者，處無期徒刑或
七年以上有期徒刑，併科新臺幣1000萬元以下罰金。
未經許可，持有、寄藏或意圖販賣而陳列第一項所列槍枝者，處
三年以上十年以下有期徒刑，併科新臺幣700萬元以下罰金。
第一項至第三項之未遂犯罰之。
